臺灣臺中地方法院民事判決　　　　　　　　94年度智字第20號
原　　　告　得利影視股份有限公司
法定代理人　丁○○
訴訟代理人　甲○○
被　　　告　乙○○
　　　　　　丙○○
上列當事人間請求損害賠償（著作權）事件，於民國94年 8月11
日言詞辯論終結，本院判決如下：
    主      文
被告乙○○應給付原告新臺幣肆拾萬元，及自民國九十四年五月
十一日起至清償日止，按週年利率百分之五計算之利息。
被告丙○○應給付原告新臺幣壹拾萬元，及自民國九十四年五月
十三日起至清償日止，按週年利率百分之五計算之利息。
訴訟費用由被告乙○○負擔五分之四，餘由被告丙○○負擔。
本判決得假執行。
    事實及理由
一、程序事項之說明：被告均未於言詞辯論期日到場，核無民事
    訴訟法第 386條各款所列情形，應依原告之聲請，由其一造
    辯論而為判決。
二、兩造之主張：
  （一）原告起訴主張：美商二十世紀福斯影片股份有限公司（
        下稱福斯公司）、美商環球影片股份有限公司（下稱環
        球公司）、美商哥倫比亞股份有限公司（下稱哥倫比亞
        公司）、美商新線製作股份有限公司（下稱新線公司）
        之在台代理商中藝國際影視股份有限公司（下稱中藝公
        司）係如附表所示影音著作之發行或代理公司，原告與
        上述公司簽訂合約，專屬授權原告在台灣地區出版發行
        該等著作之影音光碟。不料被告乙○○未經該等著作財
        產權人之同意或授權，竟自93年 6月中旬某日起，在台
        中市○○○路 684號之租屋處，以對拷燒錄之方式，重
        製盜版如附表所示之影音著作光碟，並交由被告丙○○
        負責光碟之外殼包裝，再寄交予訂購者，不法侵害原告
        製版銷售系爭合法光碟之權利，迄93年8月4日16時30分
        許，為內政部警政署保安警察第二總隊第三大隊保護智
        慧財產大隊查獲，並扣得如附表所示數量之盜版影音光
        碟。原告因被告二人上開不法侵權之行為，分別受有40
        0,000元（被告乙○○部分）、100,000元（被告丙○○
        部分）之損害，爰依民法第184條及著作權法第88條第3
        項之規定，請求被告賠償損害及法定遲延利息等語。並
        聲明：如主文第1項、第2項所示。
  （二）被告均未於言詞辯論期日到場，亦未提出準備書狀作何
        聲明或陳述。
三、得心證之理由：
  （一）按當事人對於他造主張之事實，於言詞辯論時不爭執者
        ，視同自認；當事人對於他造主張之事實，已於相當時
        期受合法之通知，而於言詞辯論期日不到場，亦未提出
        準備書狀爭執者，準用第一項之規定，民事訴訟法第28
        0條第1項、第 3項分別定有明文。查原告主張其為如附
        表所示影音著作之專屬被授權人，被告二人以重製盜版
        後販售之方式，侵害系爭著作權，致原告分別受有400,
        000元（被告乙○○部分）、100,000元（被告丙○○部
        分）之損害等事實，業據原告提出本院93年度訴字第22
        47號刑事判決及原告與福斯公司、環球公司、哥倫比亞
        公司、中藝公司簽訂之合約書影本為證。被告二人受本
        院相當時期合法之通知，於言詞辯論期日既未到場，復
        未提出任何書狀爭執，依前揭規定，亦應視同自認，堪
        信原告之主張為真實。
  （二）因故意或過失，不法侵害他人之權利者，負損害賠償責
        任。故意以背於善良風俗之方法，加損害於他人者亦同
        。民法第184條第1項定有明文。又因故意或過失不法侵
        害他人之著作財產權或製版權者，負損害賠償責任。如
        被害人不易證明其實際損害額，得請求法院依侵害情節
        ，在新臺幣一萬元以上一百萬元以下酌定賠償額。如損
        害行為屬故意且情節重大者，賠償額得增至新臺幣五百
        萬元。著作權法第88條第1項前段、第3項亦有明文。本
        件原告為如附表所示影音著作之專屬被授權人，被告以
        重製盜版後販售之方方式，侵害系爭著作權，致原告分
        別受有400,000元（被告乙○○部分）、100,000元（被
        告丙○○部分）之損害等事實，既如前述，則原告依上
        開法律規定，請求被告乙○○賠償 400,000元；被告丙
        ○○賠償100,000元，自屬有據。
  （三）給付有確定期限者，債務人自期限屆滿時起，負遲延責
        任。給付無確定期限者，債務人於債權人得請求給付時
        ，經其催告而未為給付，自受催告時起，負遲延責任。
        其經債權人起訴而送達訴狀，或依督促程序送達支付命
        令，或為其他相類之行為者，與催告有同一之效力。民
        法第 229條第1項、第2項定有明文。又遲延之債務，以
        支付金錢為標的者，債權人得請求依法定利率計算之遲
        延利息。但約定利率較高者，仍從其約定利率。應付利
        息之債務，其利率未經約定，亦無法律可據者，週年利
        率為百分之五，民法第 233條第1項、第203條亦有明文
        。本件原告對被告之損害賠償債權，核屬無確定期限之
        給付，自應經原告之催告而未為給付，被告始負遲延責
        任。是原告請求自起訴狀繕本送達翌日（即被告乙○○
        自94年5月11日；被告丙○○自94年5月13日，均參卷內
        送達證書）起，按週年利率5%計算之法定遲延利息，核
        屬正當。
  （四）綜上所述，原告依侵害著作權損害賠償之法律關係，請
        求：(一)被告乙○○給付400,000元，及自94年5月11日起
        至清償日止，按週年利率5%計算之利息。(二)被告丙○○
        給付100,000元，及自94年5月13日起至清償日止，按週
        年利率5%計算之利息，均有理由，應予准許。
  （五）本件判決所命給付之金額未逾 500,000元，應適用民事
        訴訟法第 389條第1項第5款之規定，依職權宣告假執行
        。
四、結論：原告之訴為有理由，依民事訴訟法第385條第1項前段
    、第78條、第85條第1項後段、第389條第1項第5款，判決如
    主文。
中　　華　　民　　國　　94　　年　　8 　　月　　30　　日
                  民事第四庭    法　官　張恩賜
以上正本係照原本作成。
如對本判決上訴，須於判決送達後20日內向本院提出上訴狀（須
附繕本）。
中　　華　　民　　國　　94　　年　　8 　　月　　30　　日
                                書記官
~t64
附表：
編號  影音著作之名稱  著 作 權 人   扣案之數量  備    註
 １   機械公敵        福斯公司      140
 ２   冰原歷險記      福斯公司      80
 ３   火線救援        福斯公司      22
 ４   明天過後        福斯公司      582
 ５   加菲貓          環球公司      648
 ６   辛巴達七海傳奇  環球公司      154
 ７   史瑞克          環球公司      94
 ８   史瑞克２        環球公司      152
 ９   凡赫辛          環球公司      184
 １０   超世紀戰警      環球公司      316
    遇上波莉        環球公司      41
    蜘蛛人２        哥倫比亞公司  587
    地獄怪客        哥倫比亞公司  36
    我的失憶女友    哥倫比亞公司  122
    30姑娘一朵花    哥倫比亞公司  20
    魔戒首部曲      新線公司      168
    魔戒二部曲      新線公司      36
    魔戒三部曲      新線公司      46
    蝴蝶效應        新線公司      4
